【裁判字號】    98,上訴,4179
【裁判日期】    981023
【裁判案由】    偽造文書等
【裁判全文】
臺灣高等法院刑事判決                98年度上訴字第4179號
上  訴  人
即  被  告  甲○○
                    （現另案於臺灣桃園女子監獄執行中）
上列上訴人因詐欺等案件，不服臺灣臺北地方法院九十八年度訴
字第一Ｏ三二號，中華民國九十八年八月二十日第一審判決（起
訴案號：臺灣臺北地方法院檢察署九十七年度偵字第二六四六七
號），提起上訴，本院判決如下：
    主  文
上訴駁回。
    理  由
一、依刑事訴訟法第三百五十條、第三百六十一條、第三百六十
    二條、第三百六十七條規定，不服地方法院之第一審判決而
    上訴者，須提出上訴書狀，並應敘述具體理由，為上訴必備
    之程式；其所提出之書狀未敘述上訴理由，或僅曾以言詞陳
    述上訴理由者，均應於上訴期間屆滿後二十日內補提理由書
    於第一審法院。第一審法院經形式審查，認逾期未補提上訴
    理由者，應定期間先命補正；逾期未補正者，為上訴不合法
    律上之程式，應以裁定駁回。倘已提出上訴理由，但所提非
    屬具體理由者，則由第二審法院以上訴不合法律上之程式，
    判決駁回。而所謂具體理由，必係依據卷內既有訴訟資料或
    提出新事證，指摘或表明第一審判決有何採證認事、用法或
    量刑等足以影響判決本旨之不當或違法，而構成應予撤銷之
    具體事由，始克當之（例如：依憑證據法則具體指出所採證
    據何以不具證據能力，或依憑卷證資料，明確指出所為證據
    證明力之判斷如何違背經驗、論理法則）；倘僅泛言原判決
    認定事實錯誤、違背法令、量刑失之過重或輕縱，而未依上
    揭意旨指出具體事由，即與第二審上訴制度旨在請求第二審
    法院撤銷、變更第一審不當或違法之判決，以實現個案救濟
    之立法目的不合（最高法院九十七年度台上字第八九二號判
    決參照）。亦即所謂具體上訴理由：（一）須指出原判決有
    不當或違法之處；（二）須依據卷內既有訴訟資料或提出新
    事實、新証據為具體指摘；（三）所指判決不當、違法情形
    須實際上存在；（四）所指判決不當、違法情形須足以構成
    撤銷原判決之理由。
二、被告上訴意旨略以：本人為不動產仲介員，知悉不動產買賣
    每人可有一次免稅機會，故才讓小張以租借方式承租帳戶，
    並無詐欺犯意，原判決第四頁倒數第七行所述本人就出借帳
    戶係用於不法目的先有預見，對詐欺犯行即有不確定故意等
    語，顯係誤會。又判決書第五頁第十七行已述及被害人孫思
    謨証述其交付七十六萬元之人並非本人或乙○○，故本人並
    不知小張詐騙被害人孫思謨，至本人至中國信託提款伍拾伍
    萬交予小張，係因小張承租帳戶，而戶頭內的錢並非本人所
    有，乃應小張要求提交小張，核與詐欺取財及偽造文書等罪
    並無關聯云云。
三、經核，原判決業於理由壹、二、三中詳述，本案依被告前男
    友乙○○結證：是被告看報紙廣告，經以電話聯絡，自己將
    帳號賣予「小張」者，並親見「小張」拿錢給被告去開戶，
    及自「小張」處取得一萬及三千元等証詞，及被告自承：「
    小張」在其面前打電話予被害人，嗣並為「小張」提領五十
    五萬元等情，佐以中國信託樹林分行監視錄影，錄得被告提
    款及中國信託商業銀行存提交易憑証一紙，認被告明知「小
    張」對被害人施炸，除提供帳戶外，並代為提領詐騙款項，
    係與該「小張」之詐騙集團共涉詐欺犯行，而與論罪科刑，
    則原判決之採証、認事、用法均無違誤，量刑亦稱妥適。本
    按被告既未依據卷內既有訴訟資料或提出新事實、新証據為
    原判決有何不當或違法而足以構成撤銷原判決之具體指摘；
    僅泛以其租借帳戶係供不動產買賣免稅所用、領取五十五萬
    僅係應小張要求等語上訴，揆諸前開規定、說明，難認屬具
    體上訴理由。乃本件上訴不合法律上程式，爰不經言詞辯論
    程序，逕予駁回。
四、據上論斷，應依刑事訴訟法第三百六十七條前段、第三百七
    十二條，判決如主文。
中    華    民    國  九十八  年    十    月  廿三    日
                  刑事第四庭審判長法  官  陳筱珮
                                  法  官  孫惠琳
                                  法  官  陳玉雲
以上正本證明與原本無異。
如不服本判決，應於收受送達後10日內向本院提出上訴書狀，其
未敘述上訴之理由者並得於提起上訴後10日內向本院補提理由書
（均須按他造當事人之人數附繕本）「切勿逕送上級法院」。
                                  書記官  陳思云
中    華    民    國    98    年    10    月    27    日


司法院資訊處製作；財團法人民間司法改革基金會備份。
